Marcos Luan de Sousa Damasceno

(95) 98117-5777 | marcos.damascenorr@gmail.com

https://www.linkedin.com/in/marcos-damasceno-54b7b0237/

https://marcosluan00-github-io.vercel.app | https://github.com/marcosluan00

Resumo Profissional

Desenvolvedor Fullstack com experiência no desenvolvimento de aplicações web e mobile utilizando Angular no frontend e Java com Spring Boot no backend. No backend, já desenvolvi endpoints, Backend For Frontend (BFF), consumi serviços de terceiros e trabalhei na refatoração de serviços de sistemas legados para melhorar a manutenção e desempenho. No frontend, sou responsável pela criação de interfaces dinâmicas e acessíveis, com foco na experiência do usuário. Tenho sólida experiência na integração de sistemas, na implementação de APIs RESTful e implementação de melhorias de acessibilidade em projetos, além de garantir a qualidade das soluções através de testes automatizados.

Formação Acadêmica

 Bacharelado em Ciência da Computação. Universidade Estadual de Roraima – 2018 a 2022

Experiência Profissional

Analista de Soluções II (Agosto 2022 - Presente). - Empresa: Capgemini Brasil SA

- Desenvolvimento de aplicações em Angular com foco em web e mobile (webview) e micro frontends.
- Desenvolvimento de APIs RESTful robustas e escaláveis utilizando Java e Spring Boot para suportar as necessidades do backend em projetos de grande escala.
- Criação e integração de micro serviços com Backend For Frontend (BFF) para otimizar a comunicação entre o frontend (Angular) e o backend.
- Garantia de cobertura de testes superior a 80%, utilizando JUnit para testes de backend e Jest para testes de frontend.
- Manutenção de sistemas legados, principalmente em JSP e Java, realizando ajustes e melhorias contínuas.
- Versionamento de código com diferentes ferramentas Github, Bitbucket, SVN, StarTeam.
- Acessibilidade: Implementação de melhorias de acessibilidade em projetos, garantindo conformidade com padrões de acessibilidade web.

 Responsável por organizar e distribuir as tarefas da equipe de desenvolvimento, promovendo alinhamento com os objetivos do projeto.

Estagiário (Julho 2021 - Março 2022). - Empresa: Instituto Euvaldo Lodi - Roraima

- Desenvolvimento de sistemas internos com PHP, criando funcionalidades para otimizar processos operacionais e programação de dashboards.
- Suporte técnico em infraestrutura, com foco em manutenção de redes e dispositivos de hardware, garantindo a operação eficiente da empresa.

Habilidades

- Frontend: Angular, JavaScript, TypeScript, HTML5, CSS3, RxJS, NgRx, bibliotecas de estilo (Bootstrap, Tailwind).
- Backend: Java, Spring Boot, criação e consumo de APIs RESTful, Arquitetura Hexagonal, micro serviços.
- Banco de Dados: Noções de SQL, NoSQL e MongoDB.
- Testes Unitários: Mockito, JUnit, Karma, Jest.
- Metodologias Ágeis: Experiência com Scrum, participando de sprints e entregas contínuas.
- Controle de Versão: Git, Github, Bitbucket, SVN, StarTeam.
- Devops: Experiência com Scrum, participando de sprints e entregas contínuas.

Cursos e Certificações

- Java Completo Programação Orientada a Objetos Udemy
- Arquitetura Hexagonal com Java C1 Udemy
- Microsserviços Java com Spring Boot e Spring Cloud Udemy
- Angular 9 + Spring Boot: FullStack Completo Udemy
- Curso de SQL Completo Udemy
- Curso de Angular 2 (v17+) Typescript do Básico ao Avançado UDEMY
- Formação Angular 2024 UDEMY
- RxJS + NgRx+ Angular Material Frontend Reativo do Zero Udemy
- Formação DevOps Básico Programa IT talent Irede (Bootcamp)

Idiomas

Inglês B1 - Pré-intermediário